【裁判字號】    89,訴,77
【裁判日期】    890229
【裁判案由】    竊盜
【裁判全文】
臺灣基隆地方法院刑事判決                八十九年度訴字第七七號
    公訴人  臺灣基隆地方法院檢察署檢察官
    被  告  甲○○
右列被告因竊盜案件，經檢察官提起公訴（八十九年度偵字第三二九號），本院判決
如左：
    主  文
甲○○攜帶兇器毀越門扇及其他安全設備竊盜，處有期徒刑柒月，緩刑年。
扣案之鐵撬壹支沒收。
    事  實
一、甲○○意圖為自己不法之所有，於民國（下同）八十九年一月十一日凌晨二時許
    ，持自備，客觀上具有殺傷力之鐵撬一支，破壞乙○○所經營位於基隆市○○路
    一六八巷七弄二一號高明科技通信廣場門鎖及窗戶（毀損未據告訴），並入內竊
    得大哥大手機二支、手機配件六盒等物，嗣於同日凌晨二時三十分許，在基隆市
    ○○路一六八巷七弄二一號，當場為警查獲，並扣得上開鐵撬一支。
二、案經基隆市警察局第四分局報告臺灣基隆地方法院檢察署檢察官偵查起訴。
    理  由
一、右開事實，業據被告於警訊、偵查中及本院審理時均坦承不諱，核與被害人乙○
   ○於警訊中指述被竊之情節相符，且有贓物認領保管收據、照片五幀附卷及鐵撬
    一支扣案可稽。被告罪證明確，犯行洵堪認定。
二、被告所持有之鐵撬一支在客觀上足以對人之生命身體構成威脅，自屬凶器之一種
    。核其所為，係犯刑法第三百二十一條第一項第二款、第三款之加重竊盜罪。爰
    審酌被告因一時失慮，所得財物非鉅，犯罪後能坦承犯行，態度良好等一切情狀
    ，量處如主文所示之刑。末查其前未曾受有期徒刑以上刑之宣告，有臺灣基隆地
    方法院被告全國前案紀錄表在卷可稽，其犯罪後立即與被害人和解，此有庭提之
    和解書乙份在卷可參，且被告正當職業，與高齡父母、稚齡子女共同居住，家庭
    生活尚須倚靠被告，經此刑之教訓後，當能知所警惕而無再犯之虞，本院因認前
    開對被告所量處之刑，以暫不執行為適當，併予宣告緩刑三年，以啟自新。扣案
    之鐵撬一支，被告當庭雖辯稱係向友人所借云云，惟該鐵撬係其所有，業據於警
    訊中、偵查中坦承不諱，是其上開辯解不足採信，且係供竊盜所用之物，爰依刑
    法第三十八條第一項第二款規定，宣告沒收。
據上論斷，應依刑事訴訟法第二百九十九條第一項前段，第三百二十一條第一項第二
款、第三款、第七十四條第一款、第三十八條第一項第二款，判決如主文。
本案經檢察官蔡和憲到庭執行職務
中      華      民      國      八十九      年      二    月    二十九  日
                                      臺灣基隆地方法院刑事第二庭
                                              法  官  李  麗  玲
右正本證明與原本無異。
對於本件判決如有不服，應於收受送達後十日內，向本院提出上訴書狀，上訴於臺灣
高等法院，並按他造當事人之人數附具繕本。
                                              書記官  明  祖  斌
中      華      民      國      八十九      年      三    月      四    日
附錄論罪法條：
刑法第三百二十一條第一項：
    犯竊盜罪而有左列情形之一者，處六月以上五年以下有期徒刑：
    一、於夜間侵入住宅或有人居住之建築物、船艦或隱匿其內而犯之者。
    二、毀越門扇、牆垣或其他安全設備而犯之者。
    三、攜帶兇器而犯之者。
    四、結夥三人以上而犯之者。
    五、乘火災、水災或其他災害之際而犯之者。
    六、在車站或埠頭而犯之者。


司法院資訊處製作；財團法人民間司法改革基金會備份。
